臺灣基隆地方法院刑事判決　　　　　　　 94年度訴字第120號
公　訴　人　臺灣基隆地方法院檢察署檢察官
被　　　告　甲○○
上列被告因毒品危害防制條例案件，經檢察官提起公訴（94年度
毒偵字第182號），及本院職權併辦，嗣經本院合議改採簡式審
判程序審理，本院判決如下：
    主    文
甲○○連續施用第一級毒品，累犯，處有期徒刑玖月；又連續施
用第二級毒品，累犯，處有期徒刑陸月；應執行有期徒刑壹年貳
月。
    事    實
一、甲○○毒品前科累累，其曾於民國八十二年間因違反肅清煙
    毒條例、麻醉藥品管理條例，經判處應執行有期徒刑三年三
    月確定；又於八十三年間因違反麻醉藥品管理條例、藥事法
    、偽造文書罪，經分別判處有期徒刑七月、一年、五月，應
    執行有期徒刑二年確定；再於八十六年間因違反麻醉藥品管
    理條例經判處拘役五十日確定，以上之徒刑、拘役均經執行
    完畢；又於八十九年十月間因施用毒品案件，經本院於八十
    九年十月廿七日以八十九年度毒聲字第一九七四號裁定送勒
    戒處所觀察、勒戒，經認無繼續施用毒品傾向，而由台灣基
    隆地方法院檢察署檢察官於九十年一月十五日以九十年度毒
    偵緝字第五號處分不起訴在案；又其於八十九年間犯搶奪罪
    、竊盜罪，經本院於八十九年十一月卅日分別判處有期徒刑
    九月、四月，應執行有期徒刑一年確定，其於八十九年十二
    年廿九日入監執行，至九十年十月五日執行完畢，於翌日出
    監；又於九十一年間因施用第一級、第二級毒品案件，經本
    院於九十一年四月十六日以九十一年度毒聲字第一七四號裁
    定送勒戒處所觀察、勒戒，經認有繼續施用傾向，而由本院
    於九十一年七月一日以九十一年度毒聲字第六二八號裁定令
    入戒治處所戒治，其亦因該次施用第一級、第二級毒品，經
    本院於九十一年七月卅一日分別判處有期徒刑七月、五月，
    應執行有期徒刑十月確定，其又於九十一年間犯竊盜罪，經
    本院於九十一年六月十七日判處有期徒刑五月確定，嗣前開
    有期徒刑七月、五月、五月合併定應執行刑為有期徒刑一年
    二月，嗣本院又於九十一年十一月十五日以九十一年度毒聲
    字第一０六五號裁定停止戒治所餘戒治期間付保護管束而停
    止戒治在案（於九十二年六月卅日保護管束期滿），再接續
    執行前開有期徒刑一年二月，至九十三年七月卅一日執行完
    畢，於翌日出監。猶不知悔改，復基於施用第一級毒品海洛
    因、第二級毒品安非他命之概括犯意，自九十三年十二月中
    旬起至九十四年三月廿八日凌晨止，在基隆市○○路二四九
    巷八三號，以針筒注射方式施用海洛因，約三、四日施用一
    次；又自九十三年十二月中旬起至九十四年三月廿八日凌晨
    止，在基隆市○○路二四九巷八三號，以吸食器加熱燒烤方
    式施用安非他命，約三、四日施用一次。嗣於九十四年一月
    十一日凌晨一時卅分許，在基隆市信義區○○○路2之5號12
    樓之24為警查獲，警方並查獲其同居男友李文慶及黃魏雄、
    蔡明捷等人，並扣得李文慶之安非他命、針筒、吸食器等物
    ，黃魏雄之海洛因、針筒等物，蔡明捷之海洛因、針筒等物
    （均扣於李文慶、黃魏雄、蔡明捷等人之另案中）；又本院
    於九十四年三月廿八日拘提甲○○到案，經本院當庭目睹其
    雙手手臂、手背、手腕多處針孔疤痕，乃當庭命採尿而知上
    情。
二、案經基隆市警察局第四分局報請臺灣基隆地方法院檢察署檢
    察官偵查起訴及本院職權併辦。
    理  由
一、訊據被告甲○○對於右開事實坦承不諱，被告為警查獲、為
    本院拘提到案所採尿液均呈嗎啡、甲基安非他命類陽性反應
    ，此有台灣尖端先進生技醫藥股份有限公司出具之濫用藥物
    檢驗報告二紙存卷足參，此外，復有臺灣高等法院被告全國
    前案紀錄表一紙存卷足考，本件事證明確，被告係於毒品危
    害防制條例公布施行後，五年內第三犯施用毒品罪者，足堪
    認定。
二、核被告所為，係犯毒品危害防制條例第十條第一項、第二項
    施用第一級、第二級毒品罪。其施用前之持有海洛因、安非
    他命之低度行為應為施用之高度行為所吸收，不另論罪。被
    告前後多次施用第一級、第二級毒品之犯行，各時間緊接，
    所犯各係構成要件相同之罪名，各顯基於概括犯意為之，各
    為連續犯，各以一罪論，並各應依刑法第五十六條之規定，
    加重其刑；公訴人雖僅起訴被告自九十三年十二月中起至九
    十四年一月八日止之施用海洛因、安非他命之犯行，然其餘
    各次施用海洛因、安非他命犯行，既與已起訴之施用海洛因
    、安非他命犯行具連續犯裁判上一罪之關係，自在本院得一
    併審判之範圍內。被告曾犯如事實欄一所述前科，甫於九十
    三年七月卅一日縮刑期滿，此有臺灣高等法院被告全國前案
    紀錄表一紙在卷可稽，其於五年內再犯本件有期徒刑以上之
    罪，為累犯，應依刑法第四十七條之規定，遞加重其刑。被
    告所犯前開二罪，犯意各別、行為互殊、罪名有異，應分論
    併罰之。爰審酌被告已因施用毒品經二次觀察勒戒及一次強
    制戒治之處分完畢猶犯同罪行、其對毒品顯已具相當之依賴
    性、其施用毒品之頻率及次數、犯罪手段、其驗出之毒品濃
    度甚高等一切情狀，量處如主文所示之刑，並依刑法第五十
    一條第五款之規定，定其應執行之刑。
據上論斷，應依刑事訴訟法第二百七十三條之一第一項、第二百
九十九條第一項前段，毒品危害防制條例第十條第一項、第二項
、第二十三條第二項，刑法第十一條前段、第五十六條、第四十
七條、第五十一條第五款，判決如主文。
本案經檢察官黃鴻達到庭執行職務
中　　華　　民　　國　　94　　年　　5 　　月　　4 　　日
                  刑事第三庭法    官  曾雨明
以上正本證明與原本無異。
對於本件判決如有不服，應於收受送達後10日內，向本院提出上
訴書狀，上訴於臺灣高等法院。
中　　華　　民　　國　　94　　年　　5 　　月　　5 　　日
                            書 記 官  王靜敏
附錄法條：
毒品危害防制條例第10條第1項、第2項：
施用第一級毒品者，處 6 月以上 5 年以下有期徒刑。
施用第二級毒品者，處 3 年以下有期徒刑。
